臺灣臺北地方法院民事簡易判決
111年度北簡字第9815號
原      告  李世傑  

被      告  陳鐘強  
上列當事人間損害賠償事件，原告提起附帶民事訴訟，經本院刑
事庭以111年度簡附民字第61號裁定移送，於民國111年8月16日
言詞辯論終結，本院判決如下：
　　主      文
被告應給付原告新臺幣15,000元，及自民國110年12月8日起至清
償日止，按年利率百分之5計算之利息。
原告其餘之訴駁回。
本判決第1項得假執行；但被告如以新臺幣15,000元預供擔保，
得免為假執行。
原告其餘假執行之聲請駁回。
    事實及理由要領
一、原告因被告對其犯傷害等罪，提起附帶民事訴訟，原請求被
    告給付新台幣(下同)35萬元及法定遲延利息，但於民國111
    年8月16日審理時當庭減縮為請求被告給付4萬元(本院卷第4
    8頁)，合於民事訴訟法第255條第1項但書第2款、第3款規定
    ，應准。
二、原告主張、聲明：被告有台北地方檢察署110年度偵字第241
    58號起訴書所載侵害原告權利之事實，故請求被告賠償4萬
    元精神慰撫金，並聲明如上減縮後的聲明。
三、被告答辯、聲明：本件是原告主動挑釁找麻煩造成，並聲明
    ：原告之訴駁回。
四、原告主張上開事實，已經本院刑事庭以111年度簡字第779號
    刑事判決認定，參酌被告已於該案審理中自白，可以認定被
    告確實有該刑事判決所認定對原告傷害的侵權行為事實。被
    告雖抗辯係因原告主動挑釁找麻煩造成，但並未提出相當客
    觀的證據可以參採，是自不能僅以被告單方的上項抗辯，做
    為駁回原告本件請求的理由。另經審酌雙方因計程車排班發
    生本件爭執及原告因被告刑事判決認定的行為受有挫傷等傷
    害，原告人格權受有侵害且情節非輕，故原告請求被告賠償
    精神慰撫金，可以採取。
五、原告請求慰撫金的審酌：查慰撫金之賠償，須以人格權遭遇
    侵害，使精神上受有痛苦為必要，其核給之標準固與財產上
    損害之計算不同，然非不可斟酌雙方身分資力與加害程度，
    及其他各種情形核定相當之數額(最高法院110年度台上字第
    2340號民事判決意見)。依上述最高法院意見所闡述，審酌
    被告本件的侵權行為情節原告所受傷勢及雙方的社經地位(
    為保護雙方個資詳個資卷)，認原告的請求以15,000元為宜
    ，原告請求4萬元，尚屬過高。至被告辯稱係原告找麻煩，
    不願賠償，難以採取。
六、綜上，原告依侵權行為法律關係請求被告給付15,000元及自
    110年12月8日起至清償日止按年息5%計算之利息，有理由，
    應准並判決如主文第1項。原告超出該准許部分的請求，無
    理由，應駁回。又原告經駁回訴訟的部分，假執行的聲請已
    失依據，應併駁回。　
七、兩造其餘主張、抗辯、陳述，經審酌後不影響上述認定，故
    不一一論述，應附說明。
八、本件係依民事訴訟法第427條訴訟適用簡易程序所為被告敗
    訴判決，依同法第389條第1項第3款規定，應依職權宣告假
    執行；並依同法第392條第2項規定，依職權宣告被告如預供
    擔保後，得免為假執行。
九、又本件係刑事附帶民事訴訟，由合議庭裁定移送，依刑事訴
    訟法第504條第2項之規定，免納裁判費，至本件言詞辯論終
    結時，亦未發生其他訴訟費用，故未於主文一併確定雙方應
    負擔之訴訟費用數額。
中　　華　　民　　國　 111　　年　　9 　　月　　30　　日
              臺灣臺北地方法院臺北簡易庭
                                  法  官　詹駿鴻
以上正本係照原本作成。
如不服本判決，應於判決送達後20日內向本庭（臺北市○○○路
○段000巷0號）提出上訴狀。（須按他造當事人之人數附繕本）
。如委任律師提起上訴者，應一併繳納上訴審裁判費。
中　　華　　民　　國　 111　　年 　　9　　月　  30　　日
　　　　　　　　　　　　　　　　  書記官　徐宏華